臺灣新北地方法院民事裁定
111年度聲字第143號
聲  請  人  蕭詠銓
相  對  人  滙豐（台灣）商業銀行股份有限公司

法定代理人  陳紹宗
代  理  人  劉廷觀
上列當事人間因債務人異議之訴事件（111年度訴字第991號），
聲請人聲請停止執行，本院裁定如下：
    主  文
聲請人以新臺幣2萬5000元為相對人供擔保後，本院110年度司執
字第149999號清償債務強制執行事件之執行程序，於本院111年
度訴字第991號債務人異議之訴事件判決確定或終結前，應暫予
停止。
    理  由
一、有回復原狀之聲請，或提起再審或異議之訴，或對於和解為
    繼續審判之請求，或提起宣告調解無效之訴、撤銷調解之訴
    ，或對於許可強制執行之裁定提起抗告時，法院因必要情形
    或依聲請定相當並確實之擔保，得為停止執行之裁定，強制
    執行法第18條第2項定有明文。相對人以民國98年1月22日本
    院板院輔98司執木字第2164號債權憑證為執行名義，對聲請
    人財產聲請強制執行，現由本院110年度司執字第149999號
    清償債務強制執行事件（下稱系爭執行事件）執行中且尚未
    終結，聲請人並已向本院提起債務人異議之訴（111年度訴
    字第991號）。是聲請人願供擔保，聲請裁定停止執行，符
    合前述規定，應予准許。
二、法院定擔保金額而准許停止強制執行之裁定者，該項擔保係
    備供債權人因停止執行所受損害之賠償，其數額應依標的物
    停止執行後，債權人未能即時受償或利用該標的物所受之損
    害額，或其因另供擔保強制執行所受之損害額定之，非以標
    的物之價值或其債權額為依據。相對人因停止強制執行程序
    所受損害，係相對人未能即時受償本金新臺幣（下同）15萬
    2665元所受損失，即該等本金之機會成本，應以法定遲延利
    息即週年利率百分之5計算為宜，與約定利率無必然關聯。
    本院111年度訴字第991號債務人異議之訴事件之預計審理時
    間約為40個月（依司法院發布之各級法院辦案期限實施要點
    第2條規定，民事通常程序案件一審辦案期限為1年4個月，
    第二審辦案期限為2年），按週年利率百分之5計算，相對人
    因停止執行可能遭受之損失，取其概數約為2萬5000元（計
    算式：15萬2665×5%×40÷12＝2萬5444元，小數點以下四捨五
    入）。則聲請人就本件停止執行應提供之擔保，即以上述金
    額為適當。
三、依強制執行法第18條第2項規定，裁定如主文。
中　　華　　民　　國　 111  　年　　6 　　月　　27　　日
                  民事第四庭    法　官　林琮欽
以上正本係照原本作成
如對本裁定抗告，應於收受裁定正本送達後10日內向本院提出抗
告狀，並繳納抗告裁判費新臺幣1000元。
中　　華　　民　　國　　111 　年　　6 　　月　　27　　日
                                書記官　陳威同